ACORDAO-COMPLETO-2425707

ACÓRDÃO DE RELAÇÃO

ACÓRDÃO DE RELAÇÃO 2317/2020 ATA 33/2020 - PLENÁRIO

Acórdão 2317/2020-TCU-Plenário
Considerando que o recurso foi apresentado intempestivamente;
Considerando que no caso em exame já transcorreu o prazo de cento e oitenta dias, não há que se falar em exame de fatos novos a autorizar o conhecimento do recurso.
Considerando que tais elementos não ensejam o conhecimento do recurso fora do prazo legal, uma vez que não são considerados fatos novos supervenientes capazes de alterar o mérito do acórdão recorrido;
Considerando que a deliberação em questão condiciona a instauração de Tomada de Contas Especial (TCE) à não recomposição dos montantes gastos em despesas estranhas à manutenção e desenvolvimento do ensino à conta específica dos precatórios do Fundef;
Considerando que não cabe recurso de decisão que determina a instauração de TCE;
Considerando, finalmente, os pareceres uniformes no âmbito da Secretaria de Recursos, no sentido da intempestividade e, por consequência, do não conhecimento do recurso;
Os Ministros do Tribunal de Contas da União ACORDAM, por unanimidade, com fundamento nos artigos 32, parágrafo único, e 48, parágrafo único da Lei 8.443/1992, art 279, parágrafo único, art. 285, § 2º, e 286, parágrafo único, do Regimento Interno/TCU, em não conhecer do pedido de reexame interposto pelo Município de Barreiras - BA (peça 1221 e itens não digitalizáveis) em face do Acórdão 2802/2019-TCU-Plenário (peça 1148) , por restar intempestivo em período superior a 180 dias; em receber a peça 1221 (e itens não digitalizáveis) como elementos complementares de defesa em eventual Tomada de Contas Especial a ser instaurada, sem prejuízo das devidas citações e audiências; e em dar ciência deste acórdão, juntamente com a instrução (peça1222) , ao recorrente e à unidade jurisdicionada; de acordo com os pareceres emitidos nos autos.
1. Processo TC-Processo 018.276/2018-0 (RELATÓRIO DE AUDITORIA) 
1.1. Responsáveis: João Barbosa de Souza Sobrinho (XXX.219.505-XX) ; Luiz Jacome Brandao Neto (XXX.195.705-XX) ; Marcus Paulo Alcantara Bomfim (XXX.166.705-XX) ; Ricardo Maia Chaves de Souza (XXX.863.605-XX) ; Tetiana de Paula Fontes Cedro Britto (XXX.963.345-XX) 
1.2. Recorrente: Prefeitura Municipal de Barreiras - BA (13.654.405/0001-95) 
1.3. Órgão/Entidade: Prefeitura Municipal de Barreiras - BA; Prefeitura Municipal de Cipó - BA; Prefeitura Municipal de Ibicaraí - BA; Prefeitura Municipal de Pilão Arcado - BA; Prefeitura Municipal de Ribeira do Amparo - BA; Prefeitura Municipal de Ribeira do Pombal - BA; Prefeitura Municipal de Santaluz - BA; Prefeituras Municipais do Estado da Bahia (417 Municípios) 
1.4. Relator: Ministro Bruno Dantas
1.5. Representante do Ministério Público: não atuou
1.6. Relator da deliberação recorrida: Ministro-Substituto Marcos Bemquerer Costa
1.7. Unidades Técnicas: Secretaria de Recursos (Serur) ; Secretaria de Controle Externo da Educação (SecexEduc) .
1.8. Representação legal: Harrison Ferreira Leite (17719/OAB-BA) e outros, representando Luiz Jacome Brandao Neto; Luiz Henrique do Vale Silva (21703/OAB-BA) , representando Prefeitura Municipal de Pilão Arcado - BA; Emanuel José Reis de Almeida (14592/OAB-BA) , representando Prefeitura Municipal de Cipó - BA; Tania Alves Goes Dias (18045/OAB-BA) , representando Prefeitura Municipal de Santaluz - BA; Tulio Machado Viana (53152/OAB-BA) , representando Prefeitura Municipal de Barreiras - BA; Marcone de Jesus Aragao Lima (56927/OAB-BA) , representando Prefeitura Municipal de Ribeira do Amparo - BA.
1.9. Determinações/Recomendações/Orientações: não há.

João Barbosa de Souza Sobrinho (XXX.219.505-XX); Luiz Jacome Brandao Neto (XXX.195.705-XX); Marcus Paulo Alcantara Bomfim (XXX.166.705-XX); Ricardo Maia Chaves de Souza (XXX.863.605-XX); Tetiana de Paula Fontes Cedro Britto (XXX.963.345-XX)

ACORDAO-COMPLETO-2558736

Acórdão de Relação 426/2023 - Plenário

Acórdão de Relação

ACORDAO-COMPLETO-2519474

Acórdão 1348/2022 - Plenário

BRUNO DANTAS

Ministro-Substituto Marcos Bemquerer Costa

Harrison Ferreira Leite (17719/OAB-BA) e outros, representando Luiz Jacome Brandao Neto; Luiz Henrique do Vale Silva (21703/OAB-BA), representando Prefeitura Municipal de Pilão Arcado - BA; Emanuel José Reis de Almeida (14592/OAB-BA), representando Prefeitura Municipal de Cipó - BA; Tania Alves Goes Dias (18045/OAB-BA), representando Prefeitura Municipal de Santaluz - BA; Tulio Machado Viana (53152/OAB-BA), representando Prefeitura Municipal de Barreiras - BA; Marcone de Jesus Aragao Lima (56927/OAB-BA), representando Prefeitura Municipal de Ribeira do Amparo - BA.

Não atuou

RELATÓRIO DE AUDITORIA (RA)

Secretaria de Recursos (Serur); Secretaria de Controle Externo da Educação (SecexEduc).